【裁判字號】    95,易,1442
【裁判日期】    951229
【裁判案由】    竊盜
【裁判全文】
臺灣彰化地方法院刑事判決              95年度易字第1442號
公  訴  人  臺灣彰化地方法院檢察署檢察官
被      告  戊○○
            甲○○
            丙○○
上列被告等因竊盜案件，經檢察官提起公訴（95年度偵字第1039
7 號），本院合議庭裁定由受命法官獨任進行簡式審判程序，茲
判決如下：
    主  文
戊○○結夥三人以上竊盜，處有期徒刑柒月；又結夥三人以上竊
盜，處有期徒刑柒月。應執行有期徒刑壹年，緩刑貳年。
甲○○結夥三人以上竊盜，處有期徒刑柒月；又結夥三人以上竊
盜，處有期徒刑柒月。應執行有期徒刑壹年，緩刑貳年。
丙○○結夥三人以上竊盜，處有期徒刑柒月；又結夥三人以上竊
盜，處有期徒刑柒月。應執行有期徒刑壹年，緩刑貳年。
    犯罪事實
一、戊○○、甲○○、丙○○共同基於意圖為自己不法所有之犯
    意聯絡，分別於下列時、地為竊盜犯行：
  (一)於民國95年11月12日下午2 時20分，由戊○○駕駛前向不知
    情之友人陳岳宏借用之車牌號碼M8—8272號自用小貨車，搭
    載甲○○、丙○○結夥3 人，途經位於彰化縣二水鄉○○路
    ○ 段29號後方之農地，適見丁○○所有鐵板1 片及鐵架1 座
    【價值約新臺幣（下同）300 元】置放在該處，共同徒手將
    上揭鐵板及鐵架搬運至前開自用小貨車上，得手後，隨即乘
    車離去。
  (二)另於95年11月12日下午3 時20分，仍由戊○○駕駛前開自用
    小貨車，搭載甲○○、丙○○結夥3 人，途經華成紙業股份
    有限公司（下稱華成公司）設於彰化縣二水鄉○○路○ 段20
    巷50號之廢棄廠房處，適見該處大門未上鎖，隨即進入該廠
    房內，共同徒手將華成公司所有之鐵板1 片【價值約1,000
    元】搬運至前揭自用小貨車上，得手後。嗣戊○○、甲○○
    、丙○○欲共同乘車離去時，適為巡邏員警當場查獲，始知
    上情。
二、案經丁○○訴由彰化縣警察局田中分局報請臺灣彰化地方法
    院檢察署檢察官偵查起訴。
    理  由
一、本案被告戊○○、甲○○、丙○○所犯係死刑、無期徒刑、
    最輕本刑為3 年以上有期徒刑以外之罪，其於準備程序就前
    揭被訴事實為有罪之陳述，經受命法官告知簡式審判程序之
    旨，並聽取其與公訴人之意見後，本院認無不得或不宜改依
    簡式審判程序進行之處，爰依刑事訴訟法第273 條之1 第1
    項、第284 條之1 ，裁定本案由受命法官獨任進行簡式審判
    程序，合先敘明。
二、訊據被告戊○○、甲○○、丙○○對其等分別於上揭時、地
    共同結夥3 人竊盜之事實，於本院審理時坦承不諱（參見本
    院95年12月20日審判筆錄），核與告訴人即證人丁○○、證
    人即華成公司員工乙○○分別於警詢中陳述失竊情節，證人
    即共同正犯戊○○、甲○○、丙○○分別偵訊中具結證述行
    竊內容相符（參見彰化縣警察局田中分局彰縣田警分偵字第
    0950021975號警卷第13頁至第17頁、臺灣彰化地方法院檢察
    署95年度偵字第10397 號偵查卷宗第16頁至第23頁），且有
    贓物認領保管單2 紙、現場照片5 張、車號查詢汽車車籍1
    紙（參見同上警卷第30頁、第31頁、第47頁至第49頁；本院
    卷宗）附卷可佐，核屬相符，足認被告戊○○、甲○○、丙○○上開自白，均與事實相符。從而，本案事證明確，被告
    戊○○、甲○○、丙○○之上揭犯行，均應堪認定。
三、按刑法上竊盜罪既遂未遂區分之標準，係採權力支配說，即
    行為人將竊盜之客體，移入一己實力支配之下者為既遂，若
    著手於竊盜，而尚未脫離他人之持有，或未移入一己實力支
    配之下者，則為未遂（最高法院84年度臺上字第2256號判決
    要旨參照）。被告戊○○、甲○○、丙○○就犯罪事實欄一
    (一)(二)部分，均已將竊盜之客體移入一己實力支配之下，均應
    屬竊盜既遂。
四、核被告戊○○、甲○○、丙○○就犯罪事實欄一(一)(二)部分所
    為之加重竊盜行為，均係犯刑法第321 條第1 項第4 款之結
    夥3 人以上竊盜既遂罪。又被告戊○○、甲○○、丙○○3
    人間，就上揭竊盜犯行，有犯意聯絡與行為分擔，均應論以
    共同正犯。被告戊○○、甲○○、丙○○各所犯上開2 罪，
    犯意各別，行為互異，均應分論併罰。爰審酌被告戊○○、
    甲○○、丙○○平日素行尚稱良好，並無前科，此有臺灣高
    等法院被告前案紀錄表、臺灣彰化地方法院檢察署刑案資料
    查註紀錄表各1 份存卷可考，且被告戊○○、甲○○、丙○○均正值青年，竟貪慾圖利，不思以合法正當途徑賺取所得
    ，共同徒手竊盜他人財物及所竊取之上揭財物價值尚微，理
    應從重量刑，然本院參酌上揭被告犯後，於警詢、偵訊及本
    院審理中均坦承犯行且態度良好，所竊物品，業經被害人均
    取回，被害人丁○○於本院審理時亦表明願意原諒被告戊○○、甲○○、丙○○之犯行等其他一切情狀，且被告戊○○
    、甲○○、丙○○亦與上揭被害人達成和解，此有彰化縣二
    水鄉調解委員會調解筆錄影本1 份附卷可參，各量處如主文
    所示之刑，並均定其應執行之刑，以示懲儆。又被告戊○○
    、甲○○、丙○○前均未曾因故意犯罪受有期徒刑以上刑之
    宣告，此有臺灣高等法院被告前案紀錄表、臺灣彰化地方法
    院檢察署刑案資料查註紀錄表各3 份存卷可考，其等因一時
    失慮，偶罹刑典，事後已坦承犯行，深具悔意，信其等經此
    刑之宣告後，應知警惕而無再犯之虞，本院因認暫不執行其
    刑為當，爰均依刑法第74條第1 項第1 款予以宣告緩刑2 年
    ，以勵自新。
據上論斷，應依刑事訴訟法第273 條之1 第1 項、第299 條第1
項前段，刑法第28條、第321 條第1 項第4 款、第51條第5 款、
第74條第1 項第1 款，判決如主文。
本案經檢察官吳芙如到庭執行職務。
中    華    民    國    95    年    12    月    29    日
                  刑事第一庭          法  官  唐中興
以上正本證明與原本無異。
如不服本判決，應於判決送達後10日內，向本院提出上訴狀（須
附繕本）。
告訴人或被害人對於判決如有不服具備理由請求檢察官上訴者，
其上訴期間之計算係以檢察官收受判決正本之日期為準。
中    華    民    國    96    年    1     月    2     日
                                      書記官  施惠卿
附錄本案判決論罪科刑法條全文：
中華民國刑法第321條：
犯竊盜罪而有左列情形之一者，處6月以上5年以下有期徒刑：
一、於夜間侵入住宅或有人居住之建築物、船艦或隱匿其內而犯
    之者。
二、毀越門扇、牆垣或其他安全設備而犯之者。
三、攜帶兇器而犯之者。
四、結夥3人以上而犯之者。
五、乘火災、水災或其他災害之際而犯之者。
六、在車站或埠頭而犯之者。
前項之未遂犯罰之。


司法院資訊處製作；財團法人民間司法改革基金會備份。
